【裁判字號】    97,訴,774
【裁判日期】    970625
【裁判案由】    毒品危害防制條例
【裁判全文】
臺灣基隆地方法院刑事判決               97年度訴字第774號
公  訴  人  臺灣基隆地方法院檢察署檢察官
被      告  甲○○
上列被告因違反毒品危害防制條例案件，經檢察官提起公訴（97
年度毒偵字第983 號），被告為有罪之陳述，本院合議庭裁定由
受命法官獨任以簡式審判程序進行審理，並判決如下：
    主  文
甲○○施用第一級毒品，累犯，處有期徒刑柒月，扣案之第一級
毒品海洛因（驗餘淨重零點壹貳伍貳公克）併同難以析離之分裝
袋壹只，沒收銷燬之；注射針筒壹支，沒收之；又施用第二級毒
品，累犯，處有期徒刑肆月。應執行有期徒刑拾月，扣案之第一
級毒品海洛因（驗餘淨重零點壹貳伍貳公克）併同難以析離之分
裝袋壹只，沒收銷燬之；注射針筒壹支，沒收之。
    事  實
一、甲○○（原名李晉忠）前因施用毒品案件，三度經裁定送觀
    察、勒戒後，均認無繼續施用毒品之傾向，由臺灣基隆地方
    法院檢察署檢察官、臺灣臺北地方法院檢察署檢察官先後為
    不起訴處分確定。又因施用毒品案件，經送強制戒治（民國
    89年8 月22日停止戒治付保護管束，90年1 月23日管束期滿
    執行完畢），並經提起公訴，由本院判處有期徒刑6 月確定
    。復因另案竊盜、妨害公務案件，經本院各判處有期徒刑7
    月，定應執行刑為有期徒刑1 年確定；再因販賣第二級毒品
    案件，經臺灣臺北地方法院判處有期徒刑3 年8 月確定，上
    開各案徒刑自90年1 月23日起接續執行，於93年9 月2 日假
    釋出監，原定於94年5 月6 日期滿，因於假釋中（強制戒治
    執行完畢釋放5 年內）之93年9 月再犯施用毒品罪，經臺灣
    高等法院判處有期徒刑1 年確定，並經撤銷假釋，前揭毒品
    案件所處徒刑與另案詐欺、妨害公務、毒品等案件所處徒刑
    4 月、3 月、8 月、1 年，嗣經臺灣高等法院以96年度聲減
    字第1367號裁定減刑並定應執行刑為有期徒刑1 年5 月確定
    ，接續前案殘刑8 月4 日執行，於96年10月8 日縮短刑期執
    行完畢。再因施用毒品案件，經本院以97年度訴字第271 號
    判決判處應執行有期徒刑10月，嗣經臺灣高等法駁回上訴（
    迄未確定）。復因施用毒品案件，經本院於97年5 月22日，
    以97年度訴字第634 號判決判處應執行有期徒刑1 年（迄未
    確定）。
二、甲○○不思戒除毒癮，猶於97年4 月2 日凌晨零時30分許，
    在基隆市廟口夜市附近之公共廁所內，以注射針筒施打、玻
    璃球加熱吸食煙霧之方式，分別施用第一級毒品海洛因、第
    二級毒品安非他命各一次。嗣於同日凌晨1 時30分許，為警
    在基隆市○○○路37號前查獲，並扣得第一級毒品海洛因1
    包（驗餘淨重0.1252公克）及其所有供施打海洛因之注射針
    筒1 支。經警採集其尿液送驗，結果呈海洛因之嗎啡陽性反
    應、甲基安非他命陽性反應，而悉上情。
三、案經基隆市警察局第二分局報告臺灣基隆地方法院檢察署檢
    察官偵查起訴。
    理  由
壹、程序事項
    查本件被告甲○○所犯者非為死刑、無期徒刑、最輕本刑為
    3 年以上有期徒刑之罪或高等法院管轄第一審案件，其於準
    備程序進行中，先就被訴事實為有罪之陳述，經告知其簡式
    審判程序之旨，並聽取公訴人、被告之意見後，本院業已依
    刑事訴訟法第273 條之1 第1 項之規定，裁定由受命法官獨
    任以簡式審判程序進行本案之審理。
貳、實體事項
一、前揭事實業據被告於本院審理時坦承不諱，並有扣案之上開
    證物可憑。而被告為警查獲後所採集之尿液檢體，經送請檢
    驗，結果均呈海洛因之嗎啡陽性反應（由於海洛因在人體內
    會代謝成嗎啡，因此涉嫌海洛因之吸食者，係檢驗其尿液中
    之嗎啡反應）、甲基安非他命陽性反應，有臺灣尖端先進生
    技醫藥股份有限公司97年4 月14日濫用藥物檢驗報告附卷可
    稽，足見被告自白施用第一級毒品海洛因、第二級毒品安非
    他命之情節，與事實相符，應可採信。綜上所陳，本案事證
    明確，被告犯行堪可認定，應依法論科。
二、論罪科刑：
    (一)查海洛因、安非他命分別係毒品危害防制條例所列管之
        第一級、第二級毒品，此為該條例第2 條第2 項第1 款
        、第2 款所明定；又犯毒品危害防制條例第10條施用毒
        品之罪者，檢察官應聲請法院裁定，令被告入勒戒處所
        觀察、勒戒，經觀察、勒戒後，無繼續施用毒品之傾向
        者，應即釋放，並由檢察官為不起訴處分，有繼續施用
        毒品之傾向者，則由檢察官先聲請法院裁定令入戒治處
        所施以強制戒治，俟強制戒治期滿，再行釋放，並由檢
        察官為不起訴處分；而依前開規定觀察勒戒或強制戒治
        執行完畢釋放後，5 年內再犯施用毒品之罪者，檢察官
        應依法追訴，毒品危害防制條例第20條第1 項、第2 項
        、第23條第2 項分別定有明文。
    (二)核被告所為，係犯毒品危害防制條例第10條第1 項之施
        用第一級毒品罪、同條第2 項之施用第二級毒品罪。被
        告持有第一級毒品海洛因、第二級毒品安非他命之低度
        行為，應為施用毒品之高度行為所吸收，均不另論罪。
        被告所犯上開二罪，犯意各別，行為互殊，應予分論併
        罰。又被告前曾受如事實欄所載有期徒刑之執行，此有
        臺灣高等法院被告前案紀錄表附卷可考，其於有期徒刑
        之執行完畢後，5 年以內故意再犯本件有期徒刑以上之
        罪，為累犯，應加重其刑。本院審酌被告犯罪之動機、
        吸食頻率、曾有施用毒品之前科仍不知戒除，惟犯罪後
        坦承犯行，且所犯之施用毒品犯行乃戕害自己身心健康
        ，並未危及他人等一切情狀，量處如主文所示之刑，並
        定其應執行之刑。
    (三)扣案白粉（驗餘淨重0.1252公克），屬毒品危害防制條
        例所明定列管之第一級毒品海洛因，此有交通部民用航
        空局航空醫務中心97年4 月15日航藥鑑字第0972010 號
        毒品鑑定書在卷可憑，應併同難以析離之分裝袋1 只，
        依毒品危害防制條例第18條第1 項前段之規定，宣告沒
        收銷燬之。另扣案之注射針筒1 支為市售一般藥用之物
        ，雖非專供施用毒品之器具，然屬被告所有供施打海洛
        因所用之物，業據被告供明無誤，爰依刑法第38條第1
        項第2 款之規定宣告沒收。
據上論斷，應依刑事訴訟法第273 條之1 第1 項、第299 條第1
項前段，毒品危害防制條例第10條第1 項、第2 項、第18條第1
項前段，刑法第11條前段、第47條第1 項、第51條第5 款、第38
條第1 項第2 款，判決如主文。
本案經檢察官乙○○到庭執行職務。
中    華    民    國    97    年    6     月    25    日
                  刑事第二庭法  官  楊皓清
以上正本證明與原本無異。
如不服本判決應於收受本判決後10日內向本院提出上訴書狀，其
未敘述上訴理由者，並得於提起上訴後10日內向本院補提理由書
狀（均須按他造當事人之人數附繕本。）「切勿逕送上級法院」
中    華    民    國    97    年    6     月    25    日
                            書記官  盧鏡合
附錄論罪法條：
毒品危害防制條例第10條第1 項
施用第一級毒品者，處6 月以上5 年以下有期徒刑。
毒品危害防制條例第10條第2 項
施用第二級毒品者，處3 年以下有期徒刑。


司法院資訊處製作；財團法人民間司法改革基金會備份。
